# 无偿划拨资产的折旧计入成本费用还是冲减资本公积

提问人：zhangyating 时间：2018-02-08 10:07:38
请教各位老师 某国有独资企业获得无偿划拨的房屋建筑物，作固定资产核算，借：固定资产 贷：资本公积，企业计提折旧时，借：资本公积 贷：累计折旧，冲减资本公积是否合适呢？可有依据啊

回答人：chenyiwei
不论固定资产是何种方式取得，其后续的折旧均应计入相关的成本或费用科目。

提问人：跨度防护 时间：2018-02-08 19:29:54
请教陈版，划拨取得固定资产不是不能入账吗？

回答人：chenyiwei
划拨性质的土地不能入账，但划拨取得的其他资产均应入账。